---
title: "Vragen DGA tool tbv ontwikkeling API"
output: pdf_document
---

```{r setup}
library(readxl)
library(tidyr)
library(dplyr)
library(xgboost)
library(ggplot2)

```

## Vragen

```{r}
load("./VoorspelDGA_V3.0.1/data_raw/Stedin_data_parsed.RData")
load("./VoorspelDGA_V3.0.1/data_raw/TenneT_data_parsed.RData")
load("./VoorspelDGA_V3.0.1/data_raw/Enexis_data_parsed.RData")

# Welke merken staat het model toe?
dput(unique(c(unique(mDf_tennet$Merk), unique(mDf_enexis$Merk), unique(mDf_stedin$Merk))))

# Welke oliesoorten staat het model toe?
dput(unique(c(unique(mDf_tennet$OlieSoort), unique(mDf_enexis$OlieSoort), unique(mDf_stedin$OlieSoort))))

# Zijn de serienummers uniek?
which(unique(mDf_tennet$SerieNr.) %in% unique(mDf_stedin$SerieNr.))
which(unique(mDf_tennet$SerieNr.) %in% unique(mDf_enexis$SerieNr.))
which(unique(mDf_stedin$SerieNr.) %in% unique(mDf_enexis$SerieNr.))
which(unique(mDf_stedin$SerieNr.) %in% unique(mDf_tennet$SerieNr.))
which(unique(mDf_enexis$SerieNr.) %in% unique(mDf_stedin$SerieNr.))
which(unique(mDf_enexis$SerieNr.) %in% unique(mDf_tennet$SerieNr.))

# Hoeveel metingen zijn er gebruikt?
nrow(mDf_enexis) + nrow(mDf_tennet) + nrow(mDf_stedin)

mDf_enexis %>% select(SerieNr., Datum, H2, CH4, C2H6, C2H4, C2H2) %>%
  pivot_longer(cols=c(H2:C2H2)) %>%
  ggplot(aes(name, log(value))) + geom_boxplot(outlier.alpha = 0.1) +
  ggtitle("Gemeten waarden")

mDf_enexis %>% select(SerieNr., Datum, H2, CH4, C2H6, C2H4, C2H2) %>%
  pivot_longer(cols=c(H2:C2H2)) %>%
  group_by(name) %>%
  summarise(mean = mean(value),
            sd  = sd(value),
            median = median(value))
      
```

Voorspelde waarden?

```{r}
readRDS('VoorspelDGA_V3.0.1/data_raw/forecast_dga.rds') %>%
  pivot_longer(cols=c(H2:Risico)) %>%
  mutate(value = as.numeric(value)) %>%
  ggplot(aes(name, log(value))) + geom_boxplot(outlier.alpha = 0.1) +
  ggtitle("Voorspelde waarden")


```

Waarom zien we een voorspelde waarde voor elke meting? 
Waarom verschillen de waarden per serienummer?
Voor wanneer wordt een voorspelling gedaan (meetintervallen per transformator zijn verschillend)

```{r}
head(readRDS('VoorspelDGA_V2.3.4/data_raw/voorspelling.rds')[[1]])

nrow(readRDS('VoorspelDGA_V2.3.4/data_raw/voorspelling.rds')[[1]])
```

Hoe komen de modellen tot stand?
Hoe bepalen we het risico van een transformator? Hoe is dit te herleiden uit de voorspelling?

# Vragen na nieuwe versie modellen


